臺灣高等法院高雄分院刑事判決　　　　96年度上訴字第1478號
上　訴　人　丙○○
即　被　告
　　　　　　　　　　現於臺灣高雄監獄
指定辯護人　本院公設辯護人　 甲○○
上列上訴人因違反槍砲彈藥刀械管制條例案件，不服臺灣屏東地
方法院95年度重訴字第17號中華民國96年4月30日第一審判決（
起訴案號：臺灣屏東地方法院檢察署95年度偵字第4407號），提
起上訴，本院判決如下：
     主  文
上訴駁回。
    事  實
一、丙○○於民國95年6 月初某日，基於改造手槍之犯意，在高
    雄縣大寮鄉某模型店內以新台幣（下同）3萬2,000元之價格
    購入仿貝瑞塔廠92FS型半自動手槍所製造之槍枝1 把，並於
    該月中旬某日晚間7時至8時許間，在屏東縣林邊鄉○○村○
    ○路26號之1 住處內，將原有槍管換裝為土造金屬槍管，改
    造為具有殺傷力之手槍1把而持有。嗣於95年7月19日23時45
    分許，在屏東縣竹田鄉○○村○○道路旁檳榔園內與友人乙
    ○○（另由檢察官為不起訴處分）試槍時，為警循線查獲，
    並扣得上開改造手槍1 把（槍枝管制編號為0000000000）、
    無殺傷力之子彈4枚（其中3枚為丙○○持有，均為玩具子彈
    ，無殺傷力; 另1 枚係9 MM制式子彈，為乙○○持有，不具
    火藥，非為子彈之完整結構，亦無殺傷力）及乙○○持有之
    彈殼1 枚（已擊發之土造金屬彈殼），並在其住處內，扣得
    砂輪機1 台。
二、案經屏東縣警察局內埔分局移送臺灣屏東地方法院檢察署檢
    察官偵查起訴。
    理  由
壹、程序部分:
    按被告以外之人於偵查中向檢察官所為之陳述，除顯有不可
    信之情況外，得為證據，刑事訴訟法第159 條之1 第2 項定
    有明文；本件證人乙○○於偵查中向檢察官具結後所為之陳
    述，雖屬傳聞證據；惟現階段刑事訴訟法規定，檢察官代表
    國家偵查犯罪、實施公訴，依法其有訊問被告、證人及鑑定
    人之權，而實務運作時，檢察官偵查中向被告以外之人所取
    得之陳述，原則上均能遵守法律規定，不致違法取供，其可
    信度極高，且本案被告及辯護人並未提出有何顯不可信之情
    形，是依上開規定得為證據。
貳、實體部分:
一、訊據上訴人即被告丙○○固不諱言於上開時、地試射扣案手
    槍，惟矢口否認有何改造槍枝犯行，辯稱: 槍是乙○○改造
    的，乙○○在警局告訴我，叫我不能出賣他，後來我害怕就
    說好，我不知道事情會這麼嚴重云云。經查:
  (一)前開事實業據被告於警、偵訊及原審準備程序中供承不諱，
    核與證人乙○○於偵查中所證述之情節相符，並有改造手槍
    1 把扣案供憑。而該槍經送內政部警政署刑事警察局鑑定結
    果, 認係仿貝瑞塔廠92FS型半自動手槍所製造之槍枝，經換
    裝土造槍管而成之改造手槍，機械性能良好，可擊發適用子
    彈，具有殺傷力等情，亦有該局刑鑑字第0950118512號槍彈
    鑑定書1份附卷足憑。
  (二)被告雖於審理時翻異前詞，改稱：扣案手槍係乙○○所改造
    ，案發後時乙○○在警局告訴我，叫我不能出賣他，後來我
    害怕就說好，我不知道事情會這麼嚴重云云；然查被告於93
    年間即因製造土造霰彈槍及持有殺傷力之改造手槍為檢察官
    提起公訴，並於95年7 月間，經本院分別判處有期徒刑5 年
    6 月，併科罰金新臺幣（下同）15萬元及有期徒刑1 年2 月
    ，併科罰金15萬元之重刑，有本院95年度上訴字第440 號判
    決書影本在卷足憑，則被告供陳不知改造手槍係重罪，已難
    採信。又被告於本案查獲後，旋於警詢及偵查中檢舉多人買
    賣槍枝（後均查無實據），復否認乙○○被查獲之另把手槍
    為其所交付（95年度偵字第407 號卷第58頁筆錄參照），毫
    無畏懼之情或有為他人頂罪之意，與被告所辯案發時之情狀
    迥然有別，況被告並未提出任何證據以供查證扣案手槍為證
    人乙○○所改造，其空言否認改造手槍所為上開辯詞，已難
    憑信。
  (三)被告於警詢、偵查及原審準備程序中均曾自白改造手槍犯行
    ，而其自白之槍枝改造部位又與內政部警政署刑事警察局之
    鑑定結果相符，堪認被告應為改造手槍之人無誤，本件事證
    已屬明確，被告之犯行堪以認定；至被告於原審之辯護人雖
    另以：本院95年上訴字第440 號判決認定被告製造手槍之犯
    罪事實與本件犯罪事實有裁判上一罪關係，為同一案件，而
    該判決尚未確定，故本件應諭知不受理判決等語，為被告辯
    護。然前開判決認定之製造槍枝日期為「91年間某日」，並
    早於「93年1 月9 日」即被警方查獲，而本件被告製造槍枝
    之時間係「95年6 月中旬」, 兩者時間相隔5 年之久，顯非
    基於概括犯意所為之同一案件，附此敘明。
二、查扣案槍枝1 把係仿制式手槍所製造, 並非制式手槍, 被告
    將其改造為具有殺傷力之手槍，核其所為，係犯槍砲彈藥刀
    械管制條例第8 條第1 項之製造其他可發射子彈, 具有殺傷
    力之手槍罪；起訴書誤認扣案手槍係制式手槍，而以被告涉
    犯槍砲彈藥刀械管制條例第7 條第1 項之罪嫌起訴，尚有未
    洽，惟其基本事實同一，起訴法條應予變更。又被告改造手
    槍後，即行持有，其持有行為已為製造行為所吸收，不另論
    罪。
三、原審因而適用槍砲彈藥刀械管制條例第8 條第1 項、刑法第
    11條前段、第2 條第1 項後段、第38條第1 項第1 款、第42
    條第3 項之規定，並審酌被告曾有違反懲治盜匪條例、槍砲
    彈藥刀械管制條例及強盜等多項犯罪前科，素行不端，本件
    犯罪之動機、手段、製造槍枝之數量、對社會秩序之危害程
    度及其犯後態度等一切情狀，量處有期徒刑6 年，併科罰金
    新臺幣10萬元，並就罰金部分依95年7 月1 日修正後之刑法
    第42條第3 項規定諭知易服勞役之折算標準（刑法修正前，
    被告所受罰金刑如需易服勞役，依刑法第42條第3 項及罰金
    罰鍰提高標準條例第2 條規定，以銀元100 元即新臺幣300
    元以上、銀元300 元即新臺幣900 元以下折算1 日。而依修
    正後之同條項規定，則以新臺幣1,000元、2,000元或3,000
    元折算1 日，兩相比較, 修正後之新法易服勞役1 日之金額
    較多，對被告較為有利。依刑法第2 條第1 項後段規定, 應
    適用修正後之規定）。扣案改造手槍1 把，為違禁物，不問
    屬於被告與否，應依刑法第38條第1 項第1 款之規定宣告沒
    收。另扣案砂輪機1 台，並非違禁物，被告否認為其改造手
    槍之工具，又查無證據足以證明該砂輪機為被告所有之犯罪
    工具, 爰不併予宣告沒收，於理由欄併予敘明，其認事用法
    ，均無不合，量刑亦屬適當，被告上訴意旨，仍執陳詞，否
    認犯罪，指摘原判決不當，為無理由，應予駁回。
據上論斷，應依刑事訴訟法第368條，判決如主文。
本案經檢察官郭振昌到庭執行職務。
中　　華　　民　　國　　96　　年　　10　　月　　23　　日
                  刑事第七庭    審判長法  官    莊飛宗
                                      法  官    邱明弘
                                      法  官    黃憲文
以上正本證明與原本無異。
如不服本判決應於收受本判決後10日內向本院提出上訴書狀，其
未敘述上訴理由者，並得於提起上訴後10日內向本院補提理由書
狀（均須按他造當事人之人數附繕本）「切勿逕送上級法院」。
中    華　　民　　國　　96　　年　　10　　月　　23　　日
                                      書記官    施耀程
附錄本判決論罪科刑法條：
槍砲彈藥刀械管制條例第8 條第1 項
未經許可, 製造、販賣或運輸鋼筆槍、瓦斯槍、麻醉槍、獵槍、
空氣槍或第4 條第1 項第1 款所定其他可發射金屬或子彈具有殺
傷力之各式槍砲者, 處無期徒刑或5 年以上有期徒刑, 併科新臺
幣1 千萬元以下罰金。
